【裁判字號】    92,簡上,164
【裁判日期】    920711
【裁判案由】    違反商標法
【裁判全文】
臺灣桃園地方法院刑事判決                        九十二年度簡上字第一六四號
    上  訴  人
    即  被  告  甲○○
右列上訴人即被告因違反商標法等案件，不服本院中壢簡易庭八十六年度壢簡字第四
四號，中華民國八十七年五月十九日一審刑事簡易判決（檢察官聲請簡易判決處刑書
案號：八十六年度偵字第七九三０號），提起上訴，本院判決如左：
        主  文
原判決撤銷。
甲○○連續行使偽造私文書，足以生損害於公眾及他人，處有期徒刑伍月，如易科罰
金以參佰元折算壹日，緩刑貳年。
扣案之仿冒包裝紙箱伍佰伍拾伍個，均沒收。
        事  實
一、甲○○明知商標名稱為「木川及圖  ＫＡＷＡ」（商標圖樣則如附圖所示之圖樣
    ）業經木川工業股份有限公司（下稱木川公司）向經濟部中央標準局（現改稱為
    智慧財產局）註冊取得商標專用權，商標專用期間自民國八十年八月十六日起至
    九十年八月十五日止，並指定使用於抽水機、泵浦，竟基於意圖欺騙消費者、行
    使偽造私文書之概括犯意，在權利人木川公司不知情且未授權之情況上，連續自
    八十五年十一月初起，先自行委由不知情之不詳廠商製造印有如附圖所示之註冊
    商標圖樣及「木川工業股份有限公司」全銜之紙箱，再在桃園縣中壢巿龍昌路三
    三八巷一三三號，將自己所翻修之泵浦包裝在前開紙箱內，混充係木川公司生產
    製造之泵浦出售，已賣出約一百廿個左右，因而侵害木川公司之商標專用權，並
    足生損害於該公司及消費大眾之權益。嗣於八十六年五月廿三日凌晨一時十分許
    ，在桃園縣中壢巿龍昌路三三八巷一三三號，為警當場查獲，並扣得仿冒商標之
    包裝紙箱共五百五十五個。
二、案經木川公司訴由桃園縣警察局中壢分局報告臺灣桃園地方法院檢察署檢察官偵
    查起訴。
        理  由
一、訊據甲○○對於右開事實坦承不諱；而商標名稱為「木川及圖  ＫＡＷＡ」（商
    標圖樣則如附圖所示之圖樣）業經告訴人木川公司向經濟部中央標準局（現改稱
    為智慧財產局）註冊取得商標專用權，商標專用期間自八十年八月十六日起至九
    十年八月十五日止，並指定使用於抽水機、泵浦，業經木川公司提出經濟部中央
    標準局商標註冊證一紙在卷足稽，被告未經權利人即告訴人同意即擅自將己整修
    之泵浦混裝在印有權利人之註冊商標之包裝紙箱內，足以影響消費者選購之權利
    ，進而影響告訴人木川公司之商譽，當然屬意圖欺騙他人之行為。且被告委由不
    詳廠商製作印有木川公司前開註冊商標之紙箱上尚且印有「木川工業股份有限公
    司」全銜，足以表示該公司主張在包裝紙箱內之泵浦確係該公司所生產製造，該
    紙箱在性質上已構成私文書，被告前開犯行自亦屬偽造私文書，其再向他人販售
    ，核已構成行使偽造私文書。此外，本案復有蒐證照片四張附卷足稽，且扣得仿
    冒商標之包裝紙箱共五百五十五個，足稽佐證，本件事證已明，被告右開犯行足
    堪認定。
二、核被告所為，均係犯商標法第六十二條第一款之意圖欺騙他人，而於同一商品，
    使用相同於他人註冊商標之圖樣罪、第六十三條之明知為意圖欺騙他人於同一商
    品使用相同於他人註冊商標之圖樣之商品而販賣罪、刑法第二百十六條行使第二
    百十條之偽造私文書罪。被告委由不知情之廠商印製仿冒商標之紙箱，故其所犯
    商標法第六十二條第一款之罪、刑法第二百十條之偽造私文書罪，為間接正犯。
    被告偽造私文書之低度犯行，已為其後之高度之行使犯行所吸收，不另論罪。被
    告犯前開三罪，各時間緊接，所犯各係構成要件相同之罪名，各顯係基於概括犯
    意為之，各為連續犯，各以一罪論，並各依刑法第五十六條之規定加重其刑。被
    告所犯刑法第二百十六條行使第二百十條之偽造私文書罪、商標法第六十三條之
    明知為意圖欺騙他人於同一商品使用相同於他人註冊商標之圖樣之商品而販賣罪
    ，同係以一販賣行為而觸犯之，屬想像競合犯，應依刑法第五十五條之規定，從
    較重之行使偽造私文書罪處斷。被告所犯行使偽造私文書罪、商標法第六十二條
    第一款之意圖欺騙他人，而於同一商品，使用相同於他人註冊商標之圖樣罪，互
    有方法結果之牽連關係，為牽連犯，應依刑法第五十五條之規定從較重之行使偽
    造私文書罪處斷。公訴人雖未起訴被告行使偽造私文書犯行，然該部分犯行既與
    已起訴部分具有想像競合、牽連犯裁判上一罪之關係，自在本院得一併審究之範
    圍內。爰審酌被告右開犯行對正當之智慧財產權人及消費者之損害、其製造、販
    賣仿品之數量、犯罪手段、已與告訴人公司和解（此有和解書一紙附卷可稽）、
    被告尚無前科紀錄（此有台灣高等法院被告全國前案紀錄表一紙在卷可稽）等一
    切情狀，量處如主文所示之刑。又按被告行為後，刑法第四十一條於九十年一月
    十日經修正公布，並於同年月十二日生效，易科罰金之適用範圍擴大為最重本刑
    五年以下有期徒刑之罪，並明定併合處罰之數罪，如各罪均得易科罰金者，其應
    執行之刑逾六月時，亦得適用之，比較新舊法之結果，以裁判時即修正後之刑法
    第四十一條對被告較為有利，爰依刑法第二條第一項前段規定適用裁判時之法律
    ，就被告所宣告之刑，諭知易科罰金之折算標準。被告尚無前科，前已述及，且
    犯後又已與被害人達成和解，其經此次罪刑宣告之教訓，信無再犯之虞，本院認
    其刑以暫不執行為適當，爰並予宣告緩刑以勵自新。扣案之仿冒商標之包裝紙箱
    共五百五十五個，應依商標法第六十四條之規定宣告沒收。原審據予論罪科刑本
    非無見，惟：（一）被告在委由不詳廠商印製之紙箱上所印刷之商標圖樣與木川
    公司如附圖所示之註冊商標圖樣完全相同，原判決竟認二者僅屬近似，容有誤會
    ；（二）被告委由不詳廠商印製之紙箱上印有「木川工業股份有限公司」全銜，
    足以表示該公司主張在包裝紙箱內之泵浦確係該公司所生產製造，該紙箱在性質
    上已構成私文書，被告前開犯行自亦屬偽造私文書，其再向他人販售，核已構成
    行使偽造私文書，原判決疏未認定此部分犯罪，容有未妥；（三）原判決未及在
    刑法第四十一條於九十年一月十日經修正公布，並於同年月十二日生效後，依刑
    法第二條第一項前段規定比較該條新、舊法條之適用，自亦未妥；因之，被告上
    訴雖無理由，然原判決既有前揭可議之處，自應由本院將原判決撤銷改判如上。
據上論斷，依刑事訴訟法第四百五十五條之一第三項、第三百六十九條第一項前段、
第三百六十四條、第二百九十九條第一項前段，商標法第六十二條第一款、第六十三
條、第六十四條，刑法第十一條前段、第二條第一項前段、第五十六條、第二百十六
條、第二百十條、第五十五條、第四十一條第一項前段、第七十四條第一款，罰金罰
鍰提高標準條例第二條，判決如主文。
本案經檢察官陳志全到庭執行職務
中      華      民      國      九十二    年    七      月    十一      日
                                臺灣桃園地方法院刑事第一庭
                                      審判長法  官    吳  爭  奇
                                            法  官    黃  梅  淑
                                            法  官    曾  雨  明
右正本證明與原本無異。
不得上訴。
                    書記官    戴  育  萍
中        華        民        國   九十二   年    七    月     十五     日
附論罪科刑依據之法條：
商標法第六十二條第一款
意圖欺騙他人，有左列情事之一者，處三年以下有期徒刑、拘役或科或併科新臺幣二
十萬元以下罰金：
  一、於同一商品或類似商品，使用相同或近似於他人註冊商標之圖樣者。
商標法第六十三條
明知為前條商品而販賣、意圖販賣而陳列、輸出或輸入者，處一年以下有期徒刑、拘
役或科或併科新臺幣五萬元以下罰金。
刑法第二百十六條
行使第二百十條至第二百十五條之文書者，依偽造、變造文書或登載不實事項或使登
載不實事項之規定處斷。
刑法第二百十條
偽造、變造私文書，足以生損害於公眾或他人者，處五年以下有期徒刑。


司法院資訊處製作；財團法人民間司法改革基金會備份。
